臺灣高等法院刑事判決　　　　　　　 100年度上訴字第3459號
上　訴　人
即　被　告　王偉民
上列上訴人因毒品危害防制條例案件，不服臺灣板橋地方法院10
0 年度訴字第2184號，中華民國100 年10月26日第一審判決（起
訴案號：臺灣板橋地方法院檢察署100 年度毒偵字第5202號），
提起上訴，本院判決如下：
    主  文
原判決撤銷。
王偉民施用第一級毒品，累犯，處有期徒刑玖月。
    事  實
一王偉民前因施用毒品案件，經台灣板橋地方法院（下稱板橋地
  院）以97年度毒聲字第1029號裁定送觀察、勒戒，雖經抗告，
  惟經本院以97年度毒抗字第344 號裁定駁回確定，執行觀察勒
  戒中因認有繼續施用毒品傾向，復經板橋地院以97年度毒聲字
  第1742號裁定令入戒治處所施以強制戒治，雖提起抗告，惟為
  本院以97年度毒抗字第442 號裁定駁回抗告確定，後因無繼續
  戒治之必要，於民國98年5 月1 日停止戒治處分出所，並經臺
  灣板橋地方法院檢察署檢察官以98年度戒毒偵字第415 號為不
  起訴處分確定。又因(1)施用毒品案件，經板橋地院以97年度易
  緝字第60號判決處有期徒刑6 月，經其上訴，為本院以97年度
  上易字第1864號判決駁回上訴確定；(2)復因偽造文書、竊盜等
  案件，經臺灣臺北地方法院以97年度訴字第1322號判決分別判
  處有期徒刑5 月、3 月，並定應執行刑為有期徒刑6 月確定；
  (3)再因偽造文書案件（共8 罪）經板橋地院以98年度訴字第10
  1 號判決並定應執行刑為有期徒刑10月，經上訴，為本院以98
  年度上訴字第1494號判決撤銷原判決，並定應執行刑有期徒刑
  10月，復提上訴，然為最高法院以98年度台上字第4593號判決
  駁回上訴確定；(4)復因偽造文書案件，經板橋地院以98年度訴
  字第2047號判處有期徒刑3 月；上開(1)(2)(3)(4)之罪，經板橋地
  院以99年度聲字第33號裁定，定應執行刑有期徒刑1 年10月，
  並於99年2 月6 日確定，因已無殘餘刑期須執行，故前述4 罪
  案件所處徒刑視為已於99年2 月6 日執行完畢。
二詎仍不知悔改，竟基於同時施用第一級毒品海洛因及第二級毒
  品甲基安非他命之犯意，於99年6 月15日為警採尿時回溯26小
  時內某時許，在新北市○○區○○路21號5 樓之1 居處內，將
  海洛因及安非他命摻在一起，同時施用海洛因及甲基安非他命
  1 次。嗣於99年6 月15日為警通知採尿，在其施用毒品犯罪被
  發覺前，即向警自首其施用安非他命而受裁判。
三案經新北市政府警察局海山分局報請臺灣板橋地方法院檢察署
  檢察官偵查起訴。
    理  由
一證據能力：本案卷附之臺灣檢驗科技股份有限公司濫用藥物檢
  驗報告，為檢察機關概括授權警方送由鑑定機關鑑定所出具之
  書面鑑定報告，依刑事訴訟法第159 條第1 項及同法第208 條
  第1 項準用同法第206 條第1 項之規定，為傳聞法則之例外，
  自得作為證據。被告所為不利於己之陳述，並無出於強暴、脅
  迫、利誘、詐欺、疲勞訊問、違法羈押或其他不正之方法，亦
  非違反法定障礙事由經過期間不得訊問或告知義務之規定而為
  ，依刑事訴訟法第156 條第1 項、第158 條之2 規定，應認有
  證據能力。
二上開犯罪事實，業據上訴人即被告王偉民於原審及本院準備程
  序及審理中自白不諱。而被告為警於100 年6 月15日採集之尿
  液，經送臺灣檢驗科技股份有限公司以酵素免疫分析法初驗及
  氣相層析質譜儀複驗，均呈鴉片類及安非他命類陽性反應，此
  有該公司濫用藥物尿液檢驗報告1 紙在卷可稽（毒偵卷第3頁
  ），堪認被告之自白與事實相符，足以採信。次查被告有事實
  欄所示之強制戒治執行完畢5 年內再犯施用毒品案件，有本院
  被告前案紀錄表在卷可稽，被告既曾於強制戒治執行完畢釋放
  後「5 年內再犯」施用毒品案件，自得依法追訴處罰。又被告
  尿液檢驗結果，在安非他命類，於安非他命及甲基安非他命部
  分均呈陽性反應，本案因無毒品扣案，無法確認被告施用之安
  非他類毒品，究為安非他命及甲基安非他命？惟因被告於原審
  及本院就其施用甲基安非他命乙節均不爭執（原審卷第31頁背
  面、本院卷第26頁背面、第36頁背面），是本院認其施用之第
  二級毒品應為甲基安非他命，附此敘明。本件事證明確，被告
  犯行，洵堪認定。
三核被告所為，係犯毒品危害防制條例第10條第1 項之施用第一
  級毒品罪及同條第2 項之施用第二級毒品罪。其因施用而持有
  第一、二級毒品之低度行為，為其施用第一、二級毒品之高度
  行為所吸收，不另論罪。其以一個施用行為同時觸犯前開2 罪
  ，屬想像競合犯，應從一重論以施用第一級毒品罪。起訴書認
  其施用第一級毒品及第二級毒品，係各別起意，應分論併罰，
  容有誤會，併此敘明。被告前有如事實欄一所述之犯罪科刑及
  執行情形，此有本院被告前案紀錄表1 份在卷可稽，其於有期
  徒刑執行完畢後，5 年以內再故意犯本罪，應依刑法第47條第
  1 項規定論以累犯，並加重其刑。次查被告於警方得知其尿液
  鑑驗結果前，即於100 年6 月15日警詢時供稱：於本月10日，
  在其新北市○○區○○路21號5 樓住處施用毒品安非他命等語
  ，有該日警詢筆錄在卷可參（毒偵卷第4 頁背面、第5 頁），
  雖其警詢供稱施用安非他命之日期，與事實欄所載之日期不同
  ，惟二者僅差距3 、4 日，且施用地點均在斯時被告新北市○
  ○區○○路住處，復無證據證明被告除於99年6 月15日為警採
  尿時回溯26小時內某時許施用安非他命類之毒品外，另於100
  年6 月10日亦有施用該類毒品。是被告辯稱：其警詢所稱施用
  安非他命之日期即為本次，警詢時因其意識不清，所稱之時間
  不確定云云（本院卷第26頁背面、第10頁、第35頁背面），尚
  難謂為不實，堪認被告警詢所供施用安非他命之犯行，即為本
  件檢察官起訴之犯行。再按具有裁判上一罪關係之犯罪，苟全
  部犯罪未被發覺前，行為人僅就其中一部份犯罪自首，發生全
  部自首之效力（最高法院87年台上字2656號、90年台上字5435
  號判決參照）。查被告既於本件裁判上一罪之施用第一級毒品
  及第二級毒品犯行未被發覺前，即主動向警方承明其中施用第
  二級毒品之犯行而受裁判乙節，依前開說明，自合於自首要件
  ，應依刑法第62條前段規定，減輕其刑，並依法先加重再減輕
  。
四原判決對被告上開犯行，予以論罪科刑，固非無見。惟查被告
  符合自首之要件，已如前述，原審未予認定，殊嫌未洽。被告
  上訴有理由，應由本院撤銷改判。爰審酌被告有如事實欄所述
  之施用毒品前科紀錄，經觀察勒戒及強制戒治執行完畢，並經
  判刑執行完畢，仍無法戒絕毒癮，再次漠視法令規定而犯本罪
  ，惟其施用毒品所生危害，實以自戕其本身身心健康為主，對
  於他人生命、身體、財產等法益，尚無明顯而重大之實害，兼
  衡其犯罪後坦承犯行之態度等一切情狀，量處如主文所示之刑
  。
據上論斷，應依刑事訴訟法第369 條第1 項前段、第364 條、第
299 條第1 項前段，毒品危害防制條例第10條第1 項、第2 項，
刑法第11條前段、第47條第1 項、第55條、第62條前段，判決如
主文。
本案經檢察官陳正芬到庭執行職務。
中    華    民    國   100    年    12    月    29    日
                  刑事第二十一庭審判長法  官  周政達
                                      法  官  趙文卿
                                      法  官  江翠萍
以上正本證明與原本無異。
如不服本判決，應於收受送達後十日內向本院提出上訴書狀，其
未敘述上訴之理由者並得於提起上訴後十日內向本院補提理由書
（均須按他造當事人之人數附繕本）「切勿逕送上級法院」。
                                      書記官  王靜怡
中    華    民    國   100    年    12    月    29    日
附錄本案論罪科刑法條全文：毒品危害防制條例第10條
毒品危害防制條例第10條
施用第一級毒品者，處 6 月以上 5 年以下有期徒刑。
施用第二級毒品者，處 3 年以下有期徒刑。